臺灣板橋地方法院刑事判決　　　　　　　94年度易字第1224號
公　訴　人　臺灣板橋地方法院檢察署檢察官
被　　　告　己○○
　　　　　　丁○○原名乙○○.
共　　　同
選任辯護人　林幸慧律師
　　　　　　徐揆智律師
被　　　告　戊○○
上列被告等因違反電子遊戲場業管理條例等案件，經檢察官聲請
簡易判決處刑（九十三年度偵字第九六一八號、第一一九一八號
、第一九二六四號），本院認不宜以簡易判決處刑，改依通常程
序審理後，檢察官聲請改依協商程序而為判決，本院判決如下：
    主  文
己○○、丁○○共同違反未依電子遊戲場業管理條例規定辦理營
利事業登記者，不得經營電子遊戲場業之規定，己○○處拘役伍
拾伍日，丁○○處拘役肆拾日，如易科罰金，均以參佰元折算壹
日。扣案電子遊戲賭博機具「金歡禧彈珠檯」貳台（含ＩＣ板貳
片）、開洗分表柒張、機檯碼錶貳個、賭資新臺幣伍萬仟貳佰
元均沒收。
戊○○共同連續在公眾得出入之場所賭博財物，處罰金貳仟元，
如易服勞役，以參佰元折算壹日。扣案電子遊戲賭博機具「金歡
禧彈珠檯」貳台（含ＩＣ板貳片）、開洗分表柒張、機檯碼錶貳
個、賭資新臺幣伍萬參仟貳佰元均沒收。
    事 實 及 理 由
一、犯罪事實：己○○係址設臺北縣板橋市○○路二一六號「富
    莊便利商店」之實際負責人，其與甲○○（綽號阿順；另行
    審結）、丁○○（原名乙○○）均明知未依電子遊戲場業管
    理條例辦理營利事業登記者，不得經營電子遊戲場業，三人
    竟共同基於經營電子遊戲場業之犯意聯絡，並基於賭博之概
    括犯意聯絡，由丁○○於民國九十三年五月上旬某日，居間
    介紹甲○○提供電子遊戲賭博機具在己○○所經營之前開便
    利商店內擺放，以供人把玩，而甲○○經丁○○之介紹與己○○多次接洽後，自九十三年五月十四日起，由甲○○提供
    其所有之電子遊戲賭博機具「金歡禧彈珠檯」二台（含IC板
    二塊），在屬於公眾得出入場所之「富莊便利商店」內，擺
    設上開電動賭博機具，供不特定人賭博財物，雙方並約定由
    甲○○支付己○○每月新臺幣（下同）三千元之租金，而共
    同經營電子遊戲場業，及連續與不特定人賭博財物（賭博方
    式如下所述）。其間，己○○並自九十三年五月二十日起，
    以時薪一百元之代價，聘僱同具賭博之概括犯意聯絡之戊○○在上址擔任開分、洗分、兌換現金及獎品等工作；而上開
    電子遊戲賭博機具之賭博方式，係賭客以十元硬幣投入機台
    ，可得十六顆鋼珠，將十六顆鋼珠彈完後，視落點連線可得
    二倍以上不等之分數，所得分數可向店員戊○○兌換現金、
    獎品，遊戲若無得分，所投硬幣現金即遭機台沒入。嗣於九
    十三年六月四日凌晨三時四十五分許，適有賭客丙○○（所
    涉普通賭博罪，前經本院於九十四年九月二十八日以九十三
    年度簡字第五八八一號判處罰金銀元二千元，如易服勞役以
    銀元三百元折算一日）在上址把玩電子賭博機具「金歡禧彈
    珠檯」時，與店員戊○○同為警查獲，並扣得現場擺放插電
    營業之上開電子遊戲賭博機具「金歡禧彈珠檯」二台（含IC
    板二塊）、機檯內之賭資五萬三千二百元，及己○○所有之
    開洗分表七張、機檯碼錶二個，且自丙○○身上扣得其所有
    之現金一千五百元。案經臺北縣政府警察局海山分局報請臺
    灣板橋地方法院檢察署檢察官偵查後，聲請以簡易判決處刑
    ，本院認不宜以簡易判決處刑，改依通常程序審理。
二、證據：
    （一）被告己○○、丁○○於本院審理中之自白；被告陳裕
          昇於第一次警詢、本院訊問及審理中之自白。
    （二）共同被告丙○○於警詢、偵查中之供證。
    （三）有共同被告甲○○與「富莊便利商店」登記負責人陳
          莊嬋玉於九十三年五月十四日簽訂之租賃契約書一紙
          、上開電子遊戲賭博機具及賭資、碼表之照片共四幀
          在卷可稽。
    （四）有電子遊戲賭博機具「金歡禧彈珠檯」二台（含IC板
          二塊）、開洗分表七張、機檯碼錶二個及機檯內賭資
          五萬三千二百元扣案可資佐證。
三、核被告己○○、丁○○所為，均係犯電子遊戲場業管理條例
    第二十二條之未經登記擅自經營電子遊戲場業罪、刑法第二
    百六十六條第一項前段之賭博罪；被告戊○○所為，係犯刑
    法第二百六十六條第一項前段之賭博罪。又被告己○○、乙○○與共同被告甲○○三人間，就上開擅自經營電子遊戲場
    業及賭博犯行，均有犯意聯絡及行為分擔，皆為共同正犯。
    被告己○○、丁○○、共同被告甲○○與被告戊○○四人間
    ，就被告戊○○自九十三年五月二十日起受僱被告己○○在
    上開便利商店從事賭博犯行，雖被告丁○○、共同被告甲○○與被告戊○○之間並無直接犯意聯絡，但經由被告己○○
    分別與丁○○、甲○○及戊○○為犯意之聯絡，且各自為賭
    博行為分擔，是本案九十三年五月二十日起之賭博犯行，被
    告戊○○與被告己○○、丁○○、共同被告甲○○等四人皆
    為共同正犯。再被告己○○、丁○○、戊○○，先後多次賭
    博犯行，時間緊接，犯罪構成要件相同，顯係基於概括犯意
    為之，應依連續犯規定論以一罪。被告己○○、丁○○所犯
    上開二罪間，有方法、目的之牽連關係，為牽連犯，應依刑
    法第五十五條之規定，均從一重之電子遊戲場業管理條例第
    二十二條之罪處斷。
四、本件經檢察官與被告己○○、丁○○、戊○○於審判外達成
    協商之合意且被告己○○、丁○○、戊○○均已認罪，其合
    意內容為：被告己○○願受拘役五十五日，被告丁○○願受
    拘役四十日，戊○○願受罰金銀元二千元，拘役如易科罰金
    及罰金如易服勞役，均以銀元三百元折算一日之宣告。經查
    ，上開協商合意並無刑事訴訟法第四百五十五條之四第一項
    所列情形之一，檢察官聲請改依協商程序而為判決，本院爰
    不經言詞辯論，於協商合意範圍內為協商判決，併諭知有期
    徒刑如易科罰金之折算標準及罰金易服勞役之折算標準。又
    扣案電子遊戲賭博機具二台（含IC板二塊），係當場賭博之
    器具，而機具內之賭資五萬三千二百元，係在賭檯上之財物
    ，不問屬於何人所有，均應依刑法第二百六十六條第二項之
    規定宣告沒收之；另臺灣板橋地方法院檢察署九十三年度偵
    字第九六一八號卷附之開洗分表七張、扣案機檯碼錶二個，
    均係被告己○○所有且供本案犯罪所用之物，業據被告己○○於本院訊問時供明在卷（見九十三年度簡字第五八八一號
    卷九十四年九月九日訊問筆錄），爰依刑法第三十八條第一
    項第二款之規定宣告沒收之。至同案被告丙○○身上查扣之
    現金一千五百元，係丙○○所有，亦據其供承在卷（見九十
    三年度偵字第九六一八號卷第九頁背面），該現金並非屬於
    在賭檯或兌換籌碼處之財物，且無證據證明係被告己○○、
    丁○○、戊○○為本案犯罪時所用或因犯罪所得之物，爰不
    予宣告沒收。又共同被告甲○○部分，俟其到案後另行審理
    ，併予敘明。
五、應適用之法條：刑事訴訟法第四百五十二條、第四百五十五
    條之二第一項、第四百五十五條之四第二項、第四百五十五
    條之八，電子遊戲場業管理條例第十五條、第二十二條，刑
    法第十一條前段、第二十八條、第五十六條、第二百六十六
    條第一項前段、第二項、第五十五條、第四十一條第一項前
    段、第四十二條第二項、第三十八條第一項第二款，罰金罰
    鍰提高標準條例第一條前段、第二項。
六、本判決除有刑事訴訟法第四百五十五條之四第一項第一款、
    第二款、第四款、第六款、第七款所定情形之一，或違反同
    條第二項規定者外，不得上訴。
七、本件如得上訴，而如不服本件判決，得自收受判決送達之日
    起十日內，向本院提出上訴書狀，上訴於第二審法院。
中　　華　　民　　國　九十四　年　　十一　月　 三十   日
                  刑事第十九庭  審判長法　官 白光華
                                      法  官 劉元斐
                                      法  官 楊志雄
以上正本證明與原本無異。
                                      書記官 胡勤義
中　　華　　民　　國　九十四　年　　十一　月　 三十   日
附錄本案論罪科刑法條全文：
刑法第二百六十六條
在公共場所或公眾得出入之場所賭博財物者，處一千元以下罰金
。但以供人暫時娛樂之物為賭者，不在此限。
當場賭博之器具與在賭檯或兌換籌碼處之財物，不問屬於犯人與
否，沒收之。
電子遊戲場業管理條例第十五條
未依本條例規定辦理營利事業登記者，不得經營電子遊戲場業。
電子遊戲場業管理條例第二十二條
違反第十五條規定者，處行為人1 年以下有期徒刑、拘役或科或
併科新臺幣五十萬元以上二百五十萬元以下罰金。
